【裁判字號】    99,易,960
【裁判日期】    990519
【裁判案由】    毒品危害防制條例
【裁判全文】
臺灣板橋地方法院刑事判決               99年度易字第960號
公  訴  人  臺灣板橋地方法院檢察署檢察官
被      告  甲○○
上列被告因違反毒品危害防制條例案件，經檢察官提起公訴（99
年度毒偵字第839 號），本院依簡式審判程序判決如下：
    主  文
甲○○施用第二級毒品，處有期徒刑參月，如易科罰金，以新臺
幣壹仟元折算壹日。又施用第二級毒品，處有期徒刑參月，如易
科罰金，以新臺幣壹仟元折算壹日。應執行有期徒刑伍月，如易
科罰金，以新臺幣壹仟元折算壹日。
    事  實
一、甲○○前因施用毒品案件，經臺灣臺北地方法院以97年度毒
    聲字第1049號裁定送觀察、勒戒後，認無繼續施用毒品之傾
    向，於民國98年2 月2 日執行完畢釋放，並由臺灣臺北地方
    法院檢察署檢察官以97年度毒偵字第3575號為不起訴處分確
    定。仍不思戒除惡習，於上開觀察、勒戒執行完畢釋放後5
    年內，分別為下列行為：(一)基於施用第二級毒品之犯意，於
    99年1 月12凌晨2 時10分許為警採尿前回溯96小時內某時，
    在其不詳友人位於臺北市○○路某處之住處，以將甲基安非
    他命置入吸食器之玻璃球內燒烤吸聞所生煙氣之方法，施用
    第二級毒品甲基安非他命1 次；(二)基於施用第二級毒品之犯
    意，於99年1 月12凌晨2 時10分許為警採尿前回溯72小時內
    某時，在臺北市○○路某處酒店，以口服錠劑之方法，施用
    第二級毒品MDMA1 次。嗣為警於99年1 月11日23時20分許，
    在臺北縣中和市○○路855 號前查獲，經警採集甲○○之尿
    液檢體送驗結果，呈安非他命類及MDMA類之陽性反應，始悉
    上情。
二、案經臺北縣政府警察局中和第二分局報請臺灣板橋地方法院
    檢察署檢察官偵查起訴。本院於準備程序進行中，被告就被
    訴事實為有罪之陳述，經告知被告簡式審判程序之旨，並聽
    取當事人之意見後，裁定進行簡式審判程序。
    理  由
一、上揭事實，業據被告甲○○於本院審理時坦承不諱，且被告
    為警查獲後，經警採集其尿液檢體送驗結果，呈安非他命類
    及MDMA類之陽性反應，有臺北縣政府警察局中和第二分局毒
    品案犯罪嫌犯人姓名及代碼對照表、臺灣檢驗科技股份有限
    公司99年2 月9 日濫用藥物檢驗報告各1 份附卷可稽。查甲
    基安非他命經口服投與後約70 %於24小時內自尿中排出，約
    90% 於96小時內自尿中排出，由於甲基安非他命成分之檢出
    與其投與方式、投與量、個人體質、採尿時間與檢測儀器之
    精密度等諸多因素有關，因此僅憑尿液中呈安非他命陽性反
    應，並無法確實推算吸食時間距採集時間之長短，惟依上述
    資料推斷，最長可能不會超過4 日，此經行政院衛生署藥物
    食品檢驗局以81年2 月8 日（81）藥檢一字第001156號函述
    綦詳。又MDMA俗稱「搖頭丸」，業經行政院公告列入毒品危
    害防制條例第二級毒品，據醫學文獻所載，服用MDMA後最長
    72小時仍可檢出低量MDMA，亦據行政院國軍退除役官兵輔導
    委員會臺北榮民總醫院於90年3 月22日（90）北總內字第02
    607 號函示明確，均為本院承辦毒品案件職務上所已知。是
    被告上開採尿送驗結果，既呈安非他命類及MDMA類之陽性反
    應，足以擔保其任意性自白與事實相符。至於被告施用上開
    毒品之確切時間，雖因被告不復記憶而無從查悉，惟依前揭
    說明，堪認應係於99年1 月12日凌晨2 時10分許為警採尿前
    分別回溯96小時、72小時內某時施用者無疑。此外，被告前
    因施用毒品案件，經臺灣臺北地方法院以97年度毒聲字第10
    49號裁定送觀察、勒戒後，認無繼續施用毒品之傾向，於98
    年2 月2 日執行完畢釋放，並由臺灣臺北地方法院檢察署檢
    察官以97年度毒偵字第3575號為不起訴處分確定等情，則有
    臺灣高等法院被告前案紀錄表在卷可考，其於觀察、勒戒執
    行完畢釋放後5 年內，再犯本案施用毒品罪，自應依法訴追
    處罰。綜上所述，本案事證明確，被告犯行堪予認定，應依
    法論科。
二、查甲基安非他命、MDMA分別係屬毒品危害防制條例所定之第
    二級毒品。是核被告所為，各係犯毒品危害防制條例第10條
    第2 項之施用第二級毒品罪。其持有第二級毒品甲基安非他
    命、MDMA之低度行為，各為施用之高度行為所吸收，均不另
    論罪。被告所犯上開2 罪，犯意各別，行為互殊，應予分論
    併罰。爰審酌被告前因施用毒品，曾受觀察、勒戒之執行完
    畢，獲有不起訴處分之寬典，仍不思戒除惡習，再次漠視法
    令而犯本罪，非但戕害健康，對於社會風氣、治安亦潛有相
    當危害，惟念其施用毒品所生惡害，實以自戕身心健康為主
    ，對於他人生命、身體、財產等法益，尚無重大明顯之實害
    ，兼衡其素行狀況、智識程度、犯罪之動機、目的、手段暨
    於本院審理時坦承犯行，態度尚佳，認有悔意等一切情狀，
    分別量處如主文所示之刑，並定其應執行刑，暨諭知各刑及
    其應執行刑如易科罰金之折算標準，以示懲儆。
據上論斷，應依刑事訴訟法第273 條之1 第1 項、第299 條第1
項前段，毒品危害防制條例第10條第2 項，刑法第11條前段、第
41條第1 項前段、第51條第5 款，判決如主文。
本案經檢察官黃明絹到庭執行職務。
中    華    民    國    99    年    5     月    19    日
                  刑事第八庭    法  官  朱嘉川
以上正本證明與原本無異。
如不服本判決應於收受送達後10日內向本院提出上訴書狀，並應
敘述具體理由；其未敘述上訴理由者，應於上訴期間屆滿後20日
內向本院補提理由書（均須按他造當事人之人數附繕本）「切勿
逕送上級法院」。
                                書記官  陳聖儒
中    華    民    國    99    年    5     月    19    日
附錄本案論罪科刑法條全文：
毒品危害防制條例第10條
施用第一級毒品者，處6 月以上5 年以下有期徒刑。
施用第二級毒品者，處3 年以下有期徒刑。

司法院資訊處製作；財團法人民間司法改革基金會備份。
